【裁判字號】    99,易,1878
【裁判日期】    990928
【裁判案由】    竊盜
【裁判全文】
臺灣高雄地方法院刑事判決              99年度易字第1878號
公  訴  人  臺灣高雄地方法院檢察署檢察官
被      告  乙○○
上列被告因竊盜案件，經檢察官提起公訴（99年度偵字第22382
號），本院判決如下：
    主  文
乙○○犯竊盜罪，處拘役伍拾日，如易科罰金，以新臺幣壹仟元
折算壹日。
    事  實
一、乙○○基於意圖為自己不法所有之竊盜犯意，於民國99年7
    月1 日下午5 時30分許，駕駛無車牌之拼裝車，前往甲○○
    所有位於高雄縣仁武鄉○○村○○路154 號之房屋前，見該
    房屋現已無人看守居住，而甲○○所有之鐵製窗架11組( 價
    值約新臺1,200 元) 已遭不詳人士拆下而放置於該房屋外牆
    地面上，認有機可趁，即徒手竊取之並放置於其所駕駛之拼
    裝車上，得手後旋即為甲○○當場發現而報警查獲。
二、案經甲○○訴由高雄縣政府警察局仁武分局報告臺灣高雄地
    方法院檢察署檢察官偵查起訴。
    理  由
一、證據能力部分：
    被告以外之人於審判外之陳述，雖不符刑事訴訟法第159 條
    之1 至之4 之規定，然經當事人於審判程序同意作為證據，
    法院審酌該言詞陳述或書面陳述作成時之情況，認為適當者
    ，亦得為證據，刑事訴訟法第159 條之5 第1 項定有明文。
    本判決認定事實所引用之傳聞證據資料（詳後引證據），均
    非公務員違背法定程序所取得，檢察官、被告及其辯護人於
    本院審理時均同意作為認定事實之證據，且審酌各該證人或
    書面陳述作成時之情況，並無違法不當或證明力明顯過低之
    瑕疵，認為以之作為證據為適當，均得作為證據。
二、訊據被告固坦承有拿取放置房屋外牆地面上之鐵製窗架11組
    之事實，惟矢口否認有何竊盜犯行，辯稱：那個地方是政府
    徵收沒有人居住的房子，我看到別人在撿，後來屋主來了說
    不能撿，我就將東西還屋主，我不知道那些東西不能撿，我
    只是想撿廢棄物，我沒有要竊取之意思云云。惟查：
（一）被告於99年7 月1 日下午7 時30分許，駕駛無車牌之拼裝
      車前往高雄縣仁武鄉○○村○○路154 號房屋前，徒手拿
      取留有房屋外牆地面上甲○○所有之鐵製窗架11組，並放
      置於其所駕駛之拼裝車上等情，業據被告供承屬實，核與
      甲○○所證其到現場後，目擊其所有之鐵製窗架11組均在
      被告之拼裝車上等情相符，並有扣押物品目錄表、贓物認
      領保管單及現場照片4 張存卷可參（警卷第15頁至19 頁
      、第26頁、第27頁），堪予認定。
（二）被告辯稱我只是想撿廢棄物，我沒有要竊取之意思云云，
      經查：甲○○於警詢及本院審理時均證稱：我於98年7 月
      或8 月間搬離上開房屋，搬遷後該屋無人居住，但還留有
      一些鐵窗、水管等鐵製品，當時來不及拆走，因為我平日
      要工作，只有假日才有空拆，這些鐵製品我還想要，被竊
      的鐵製窗架11組價值約1,200 元等語( 偵卷第11頁、本院
      卷第17頁至21頁) 綦詳，足認該房屋雖無人居住，但現場
      仍留有鐵窗、水管等具有財產價值之鐵製品，甲○○並無
      拋棄上開物品之意思等情綦詳，且依該房屋現場照片觀之
       (偵卷第26頁) ，其屋頂門壁均完整，足蔽風雨，縱使該
      房屋現已無人居住看守，然被告自該房屋外觀情狀應不難
      得知仍屬他人之處所，故被告明知此情，猶貿然徒手拿取
      放置於該房屋外牆地面上之他人鐵製窗架，難謂其無行竊
      之意。況且，被告亦自承其拿取鐵製窗架11組係要去資源
      回收場變賣( 本院卷第12頁背面) ，是被告明知其所拿取
      之鐵製窗架尚有財產價值，可變賣套現，如此被告何以能
      憑空推斷所拿取之鐵製窗架為他人棄置不要之廢棄物? 再
      者，被告案發遭告訴人發覺後，立即騎乘其併裝車逃離現
      場，經甲○○騎機車攔下並報警查獲等情，業據甲○○警
      詢及本院審理時證述明確( 偵卷第11頁、本院卷第23頁)
      ，衡情，被告若無行竊之意思，何以在遭甲○○發覺之際
      ，即慌張逃離現場，凡此種種，均與常情有悖，足徵被告
      有行竊之犯意甚明。是被告所辯上情，尚無可採，其竊盜
      犯行，堪予認定。
三、核被告徒手竊取放置於上開房屋外之甲○○所有之鐵製窗架
    11組，所為係犯刑法第320 條第1 項之普通竊盜罪。爰審酌
    被告見甲○○之上開房屋無人居住，遂心生歹念，徒手竊取
    其所有之鐵製窗架11組，所為誠有不該，惟念及其所竊財物
    價值非鉅，及檢察官求刑拘役55日，尚屬適當等一切情狀，
    爰量處拘役55日及諭知易科罰金之折算標準，以資懲儆。
據上論斷，應依刑事訴訟法第299 條第1 項前段，刑法第320 條
第1 項、第41條第1 項前段，刑法施行法第1 條之1 第1 項、第
2 項前段，判決如主文。
本案經檢察官丙○○到庭執行職務。
中    華    民    國    99    年    9     月    28    日
                  刑事第八庭  法  官  陳俊宏
以上正本證明與原本無異。
如不服本判決應於收受判決後10日內向本院提出上訴書狀，並應
敘述具體理由。其未敘述上訴理由者，應於上訴期間屆滿後20日
內向本院補提理由書(均須按他造當事人之人數附繕本)「切勿逕
送上級法院」。
中    華    民    國    99    年    9     月    28    日
                              書記官  李崑良
附論罪法條
中華民國刑法第320條第1項
意圖為自己或第三人不法之所有，而竊取他人之動產者，為竊盜
罪，處5  年以下有期徒刑、拘役或 5 百元以下罰金。

司法院資訊處製作；財團法人民間司法改革基金會備份。
